【裁判字號】    95,訴,593
【裁判日期】    950227
【裁判案由】    清償借款
【裁判全文】
台灣台北地方法院民事判決
原      告  中國信託商業銀行股份有限公司
法定代理人  乙○○
訴訟代理人  甲○○
被      告  丙○○
上列當事人間請求清償借款事件，本院於中華民國94年2月23日
言詞辯論終結，判決如下：
    主  文
被告應給付原告新台幣伍拾陸萬捌仟佰壹拾伍元，及自民國九
十四年九月二十五日起至清償日止，按週年利率百分之三點九九
計算之利息，並自民國九十四年十月二十六日起至清償日止，逾
期在六個月以內者，按上開利率百分之十，逾期在六個月以上者
，其超過六個月部分，按上開利率百分之二十計算之違約金。
訴訟費用由被告負擔。
    事實及理由
甲、程序方面：
    按當事人得以合意定第一審管轄法院，但以關於由一定法律
    關係而生之訴訟為限，前項合意，應以文書為之，民事訴訟
    法第24條定有明文。本件依兩造簽訂之個人信貸借據暨約定
    書第12條約定，合意以原告總行所在地之地方法院為第一審
    管轄法院，而原告之總行設於台北市○○區○○路 3號，為
    本院轄區，是以原告向本院提起本件訴訟，核與首揭規定，
    尚無不合，合先敘明。
乙、實體方面：
一、原告主張：被告於民國94年3月25日向原告借款新台幣（下
    同）600,000元，約定自94年3月25日起至101年3月25日止分
    期清償，利息按週年利率3.99％計算，如未按期清償，則全
    部債務視為到期，且逾期在 6個月以內者，應另按上開利率
    10％，超過 6個月以上部分，應另按上開利率之20％加計違
    約金。詎被告自94年 9月24日起即未依約繳付本息，依兩造
    所簽訂契約約定，本件系爭借款債務視為全部到期，目前被
    告尚餘如主文第一項所示之本金、利息、違約金未清償，經
    原告多次催討，均置之不理，爰依消費借貸之法律關係，請
    求被告給付如主文第一項所示之金額及利息、違約金等語。
    並聲明：被告應給付原告568,315元，及自94年9月25日起至
    清償日止，按週年利率3.99％計算之利息，並自94年10月26
    日起至清償日止，逾期在 6個月以內者，按上開利率10％，
    逾期 6個月以上部分按上開利率20％計算之違約金。
二、本件被告對於原告之主張及所提出之證物，均不予爭執。
三、得心證之理由：
(一)按借用人應於約定期限內，返還與借用物種類、品質、數量
    相同之物，民法第 478條前段定有明文。
(二)經查，原告主張之事實，為被告所不爭執，並有個人信貸借
    據暨約定書 1件附可參，堪信為真實。從而，參之前揭條文
    ，原告依消費借貸之法律關係，請求被告給付56 8,315元，
    及自94年 9月25日起至清償日止，按週年利率3.99％計算之
    利息，並自94年10月26日起至清償日止，逾期在 6個月以內
    者，按上開利率10％，逾期 6個月以上部分按上開利率20％
    計算之違約金，為有理由，應予准許。
四、訴訟費用負擔之依據：民事訴訟法第78條。
中    華    民    國    95    年     2    月    27    日
                              民事第二庭法  官    黃蓓蓓
以上正本係照原本作成。
如對本判決上訴，須於判決送達後20日內向本院提出上訴狀。
中    華    民    國    95    年     2    月    27    日
                                     法院書記官   劉碧輝


司法院資訊處製作；財團法人民間司法改革基金會備份。
